【裁判字號】    97,家聲,168
【裁判日期】    970721
【裁判案由】    撤銷財產管理人
【裁判全文】
臺灣臺中地方法院民事裁定             97年度家聲字第168號
聲  請  人  甲○○
相  對  人  乙○○
上列聲請人聲請解除財產管理人職務事件，本院裁定如下：
    主      文
聲請人甲○○依本院九十二年度家聲字第十五號選定財產管理人
事件，於民國九十二年一月二十八日所為之民事裁定，選任其為
相對人乙○○（男、民國○○○年○月○○日生、國民身分證統
一編號：Ｚ000000000號）財產管理人之職務，准予解
除。
聲請程序費用由相對人負擔。
    理      由
一、本件聲請意旨略以：聲請人為相對人即失蹤人乙○○之子，
    前因乙○○自民國76年12月22日離家未歸，遍尋不著，經本
    院於92年1月28日以92年度家聲字第15號民事裁定選任其為
    乙○○之財產管理人，惟乙○○已於日前尋獲，聲請人之財
    產管理人職務自應終結，為此爰請求裁定准予解除聲請人為
    財產管理人之職務等語。
二、按失蹤人失蹤後，未受死亡宣告前，其財產之管理，依非訟
    事件法之規定；失蹤人未置財產管理人者，其財產管理人依
    (1)配偶、(2)父母、(3)與失蹤人同居之祖父母、(4)家長等順序
    定之；不能依前項規定定財產管理人時，法院依利害關係人
    之聲請，得就其財產之管理，以裁定選任財產管理人，民法
    第10條、94年2月25日修正公布前之非訟事件法第49條第1、
    2項分別定有明文。次按失蹤人財產管理人權限，依現行非
    訟事件法第109條第3項規定，於財產管理人死亡、受禁治產
    或破產之宣告或其他原因應歸於消滅（解除、終止），則若
    失蹤人業已歸來，財產管理人之職務自應予以解除，乃屬當
    然。
三、本院查：聲請人主張之事實，有本院調取之本院92年度家聲
    字第15號選定財產管理人事件、92年度亡字第16號宣告死亡
    事件、97年度家訴字第152號撤銷死亡宣告事件卷宗內附之
    證據資料可稽。而觀諸本院97年度家訴字第152號事件中所
    附之本院刑事庭96年度易字第531號刑事判決、96年度聲減
    字第7672號刑事裁定、臺灣臺中監獄出監證明書所示，相對
    人之年籍、戶籍地、身分證統一編號等資料，均與本院92年
    度家聲字第15號事件裁定所記載者相符，聲請人主張之事實
    ，應堪信為真實。而相對人即失蹤人乙○○現既已歸來，揆
    諸前揭說明，聲請人之財產管理人職務自應予以解除，聲請
    人之聲請，於法即屬有據，應予准許。
四、依非訟事件法第21條第2項，裁定如主文。
中    華    民    國    97    年    7    月    21    日
                  家事法庭    法  官  劉長宜
以上正本係照原本作成。
如對本裁定抗告須於裁定送達後10日內向本院提出抗告狀。
中    華    民    國    97    年    7    月    21    日
                              書記官


司法院資訊處製作；財團法人民間司法改革基金會備份。
